臺灣臺南地方法院交通事件裁定　　　　100年度交聲字第633號
原處分機關　交通部公路總局嘉義區監理所臺南監理站
異議人即
受處分人　　劉倉豪
上列異議人即受處分人因違反道路交通管理處罰條例案件，對於
交通部公路總局嘉義區監理所臺南監理站民國100年8月4日所為
之裁決處分（處分案號：嘉監南字第裁74-1AF954482號）聲明異
議，本院裁定如下：
    主    文
異議駁回。
    理    由
一、原處分意旨略以：異議人即受處分人劉倉豪（下稱異議人）
    駕駛車牌號碼HM6-751號重型機車（下稱系爭機車），於民
    國100年7月11日9時32分許，在臺北市○○路○段19巷周邊
    ，因在設有禁止停車標誌之處所停車，經臺北市停車管理工
    程處（下稱舉發機關）交通助理員製單逕行舉發車輛所有人
    ，嗣據車主劉賢義陳明該車輛係由異議人駕駛，交通部公路
    總局嘉義區監理所臺南監理站（下稱原處分機關）乃以異議
    人之違規事證明確，依道路交通管理處罰條例第56條第1項
    第4款、第85條第1項及違反道路交通管理事件統一裁罰基準
    表之規定，裁處異議人罰鍰新臺幣（下同）600元等語。
二、本件異議意旨略以：異議人自屬違規停車，但從台北停車後
    ，回高雄、彰化考試中收到通知單，第一次收到通知單後，
    盡速繳款，陸續又收到三次，同一車一地，申訴期間又繼續
    開單，所以，在舉發機關來函告知申訴結果前，連夜從台南
    回台北牽車，因為，深怕連續開單無上限情況下，受罰結果
    恐背離維護交通秩序所必須，異議人自知違停行為是屬不法
    ，但考試期間確實不在台北，得連續處罰應在當事人知情卻
    不遵守改正前提下有執法效果，但在通知未寄到，申訴期間
    繼續開單處罰情況下，異議人希望可否併為一單處罰，異議
    人已經遷移該車，也非惡行重大不聽改正且執意違停，為此
    聲明異議，請求撤銷原處分等語。
三、按汽車停車時，設有禁止停車標誌之處所不得停車；汽車駕
    駛人停車時，在設有禁止停車標誌之處所停車者，處600元
    以上1,200元以下罰鍰，又本條例所稱汽車，包括機器腳踏
    車，道路交通安全規則第112條第1項第4款，道路交通管理
    處罰條例第56條第1項第4款、第3條第8款分別定有明文。
四、經查：
  (一)異議人駕駛系爭機車，於上開時地因在設有禁止停車標誌之
    處所停車，經舉發機關交通助理員製單逕行舉發車輛所有人
    後，嗣因車主劉賢義陳明前開行為係可歸責於駕駛人即異議
    人，而經原處分機關以異議人之違規事證明確，對異議人裁
    處如上述內容之裁罰等情，有臺北市政府交通局100年7月14
    日北市交停字第1AF954482號舉發違反道路交通管理事件通
    知單、違反處罰條例歸責駕駛人申請書、原處分機關100年8
    月4日嘉監南字第裁74-1AF954482號處分書及舉發採證照片
    各1份附卷可稽，且為異議人所不爭執，是此部分事實，已
    可認定。
  (二)至異議人辯稱本件為同一車一地連續開單，請求併為一單處
    罰等語；惟按汽車駕駛人、汽車所有人、汽車買賣業或汽車
    修理業違反第56條第1項或第57條規定，經舉發後，不遵守
    交通勤務警察或依法令執行交通稽查任務人員責令改正者，
    得連續舉發之；又第7條之2之逕行舉發案件有第56條第1項
    或第57條規定之情形，而駕駛人、汽車所有人、汽車買賣業
    、汽車修理業不在場或未能將汽車移置每逾2小時，得連續
    舉發，道路交通管理處罰條例第85條之1第1項、第2項第2款
    定有明文。又道路交通管理處罰條例係為加強道路交通管理
    ，維護交通秩序，確保交通安全而制定。上開條例第85條之
    1規定，係對於汽車駕駛人違反同條例第56條第1項各款而為
    違規停車之行為，得為連續認定及通知其違規事件之規定，
    乃立法者對於違規事實一直存在之行為，考量該違規事實之
    存在對公益或公共秩序確有影響，除使主管機關得以強制執
    行之方法及時除去該違規事實外，並得藉舉發其違規事實之
    次數，作為認定其違規行為之次數，從而對此多次違規行為
    得予以多次處罰，並不生一行為二罰之問題，故與法治國家
    一行為不二罰之原則，並無牴觸，此業經司法院大法官釋字
    第604號解釋文闡述至明。而本件異議人遭舉發之4件違規事
    實，雖違規地點、違規事實均屬同一，然本件舉發機關於第
    一次即100年7月4日拍照舉發後，連續於同年月5日、11日、
    13日等日舉發異議人違規停車，有舉發機關100年8月1日北
    市停管交字第10033629800號函文1份在卷可稽，足見上開舉
    發違規時間均相隔1日或1日以上，已逾2小時以上，合於上
    開連續舉發之規定，於法自無不合。況本件違規地點處已設
    有禁止停車之標誌，復有採證照片及舉發機關100年8月16日
    北市停管字第10031201000號函文暨函檢附之現場示意圖各1
    份附卷可參，而異議人既係領有駕駛執照之駕駛人，對於設
    有禁止停車標誌處所之意義，應知之甚稔，自應遵循交通管
    制之相關規定，然其竟違規於上開地點停放機車長達10日以
    上，任令系爭機車持續處於違規停車之狀態，其自應承擔遭
    連續舉發之不利益。是異議人以前詞置辯，於法無據，而無
    由採之。
  (三)另異議人復稱連續處罰應在當事人知情卻不遵守改正前提下
    有執法效果，且於其申訴期間不應連續開單等語；然查，異
    議人經舉發機關第一次即100年7月4日舉發後，於同年7月9
    日已繳款結案，此有原處分機關100年8月4日嘉監南字第100
    0019570號函文1份在卷可佐，據此，異議人於繳款當日即知
    有違規停車行為，而本件違規日為100年7月11日，足認異議
    人係於知情有違規停車行為後，仍讓系爭機關之違規停車狀
    態持續至本件違規日即100年7月11日，而未將系爭機車駛離
    。又異議人係分別於100年7月19日及25日向舉發單位提出陳
    述，此有原處分機關100年8月12日嘉監南字第1000020444號
    函文1份附卷可參，而本件舉發日為100年7月14日，非於異
    議人提出申訴後始為舉發，是異議人之上開主張，顯與事實
    不符，而不足採之。
  (四)綜上所述，異議人駕駛系爭機車，於上揭時、地在設有禁止
    停車標誌之處所停車之違規行為，既可認定，則原處分機關
    以異議人違反道路交通管理處罰條例第56條第1項第4款及違
    反道路交通管理事件統一裁罰基準表之規定，依法裁處異議
    人罰鍰600元之處分，核無不當，本件異議為無理由，應予
    駁回。
五、據上論結，應依道路交通管理處罰條例第87條第2項、道路
    交通事件處理辦法第18條，裁定如主文。
中    華    民    國   100    年    10    月    28    日
                    交通法庭  法  官  林福來
以上正本證明與原本無異。
如不服本裁定，應於收受送達後5日內向本院提出抗告狀。（應
附繕本）
                              書記官  李淑惠
中    華    民    國   100    年    10    月    31    日